【裁判字號】    98,交聲,66
【裁判日期】    980410
【裁判案由】    違反道路交通管理處罰條例聲明異議
【裁判全文】
臺灣花蓮地方法院交通事件裁定          98年度交聲字第66號
原處分機關  交通部公路總局臺北區監理所花蓮監理站
異  議  人
即受處分人  世通遊覽車客運股份有限公司
法定代表人  甲○
上列異議人即受處分人因違反道路交通管理處罰條例案件，對於
交通部公路總局臺北區監理所花蓮監理站民國98年2月23 日花監
違字第裁44-P00000000號裁決聲明異議（原舉發案號：花警交字
第P00000000 號舉發違反道路交通管理事件通知單），本院裁定
如下：
    主  文
異議駁回。
    理  由
一、原處分意旨略以：本件異議人即受處分人世通遊覽車客運股
    份有限公司所有之車牌號碼069-FF號營業遊覽大客車，於民
    國97年12月21日上午7時3分許，行經台九線南下218K處，為
    花蓮縣警察局交通警察隊逕行舉發「限速60公里，經測時速
    71公里，超速11公里以上未滿20公里」之違規事實，並附採
    證照片。嗣異議人於應到案日期前提出申訴表示不服，經原
    處分機關函請舉發單位調查結果，仍認異議人確有前開違規
    行為，爰依道路交通管理處罰條例第40條、63條第1項第1款
    之規定，裁處異議人罰鍰新臺幣（下同）1,600 元，並記違
    規點數1點等語。
二、聲明異議意旨略以：依花蓮縣警察局98年2月11 日花警交字
    第0980005384號函說明三所述，執行雷達測速照相執法前均
    取得經濟部標準檢驗局合格證，並於固定桿前適當處所設立
    警示牌及速限標誌提醒駕駛減速慢行。本件該路段確設有「
    60，前有測速照相」黃色警示牌，但異議人之車輛於行駛該
    路段所偵收到的信號為「南下照相偵測，本路段限速70公里
    ，請依速限行駛」，既然該雷達測速照相桿是取得經濟部標
    準檢驗局合格之儀器，且當時異議人之車輛之行駛速度為71
    公里，應係在限速範圍內，未達超速之標準，不應取締開罰
    云云。
三、按汽車駕駛人，行車速度，超過規定之最高時速，或低於規
    定之最低時速，除行車速度，超過規定之最高時速60公里以
    上之情形外，處1,200元以上2,400元以下罰鍰，道路交通管
    理處罰條例第40條規定有明文。又按汽車駕駛人有第40條之
    違規行為，除依該條處罰外，並予記違規點數1 點，同條例
    第63條第1項第1款亦有規定。
四、經查：
    (一)本件異議人即受處分人世通遊覽車客運股份有限公司所有
      之車牌號碼069-FF號營業用遊覽大客車，於上揭時、地為
      花蓮縣警察局交通警察隊逕行舉發「限速60公里，經測時
      速71公里，超速11公里以上未滿20公里」之違規事實，並
      附採證照，此有花蓮縣警察局交通警察隊花警交字第P000
      00000舉發違反道路交通管理事件通知單影本1紙、採證照
      片1 幀在卷可稽，且為異議人所不爭執，此部分事實足堪
      認定。
    (二)異議人雖辯稱其於車內所裝設之雷達偵測器，於該路段所
      偵收到的信號為限速70公里，然實際上本件舉發雷達測速
      儀卻係以限速60公里為取締標準，致異議人因以其車內所
      裝設之雷達偵測器所偵收到的信號為信，以時速71公里行
      駛，致遭取締，因而質疑本件舉發雷達測速儀有不符合檢
      驗標準之虞，否則豈有車內雷達偵測器與舉發測速儀之信
      號不同步之理云云。查本件舉發雷達測速儀為GATSOMETER
      廠牌，前於97年11月21日檢定合格，有限期限為98年11月
      30日（檢定合格單號碼：J0GA0000000A,J0GA0000000B ）
      ，此有花蓮縣警察局98年3月19 日花警交字第0980011790
      號函檢附之經濟部標準檢驗局雷達測速儀檢定合格證書影
      本1 份在卷可稽，足見本件舉發雷達測速儀於舉發本件違
      規時，仍在檢定合格之有效期限內，故異議人爭執本件舉
      發雷達測速儀不符合檢驗標準之詞，即屬無據。再查，異
      議人於聲明異議狀內亦自承本件舉發雷達測速儀於該路段
      適當處所前，並設有「60，前有測速照相」黃色警示牌，
      足徵異議人已能明確預見該路段之限速範圍，自不得推諉
      其係因車內所裝設之雷達偵測器所偵收之信號為該路段限
      速70公里，始以時速71公里行駛，以為抗辯。況且，駕駛
      人於車內裝設雷達偵測器，僅係為其個人得以預先測知交
      通警政機關所裝設雷達測速儀之處所，進而達到避免超速
      違規之用；既係駕駛人個人作為避免超速違規之用，當無
      反求交通警政機關所裝設之雷達測速器皆須配合駕駛人私
      下所裝設之雷達偵測器之接收功能及訊號感應之理，更不
      得僅因駕駛人私下裝設之雷達偵測器無法接收或誤讀訊號
      ，即遽以否定交通警政機關所裝設之雷達測速器之合格效
      力。本件舉發之雷達測速儀既有檢定合格證書附卷可憑，
      異議人復未提出其他積極證據足資推翻本件舉發認定之事
      實，自不容異議人任意以前詞置辯，即否定本件舉發雷達
      測速儀於正常使用情形下所取得之數據。
五、綜上所述，異議人既有於上揭時、地，駕駛前開車輛超速違
    規之事實，原處分機關依道路交通管理處罰條例第40條、第
    63條第1項第1款規定裁處異議人罰鍰1,600 元，並記違規點
    數1點，於法即無違誤。本件異議為無理由，應予駁回。
六、據上論斷，應依道路交通案件處理辦法第19條，裁定如主文
    。
中    華    民    國    98    年    4     月    10    日
                  交通法庭    法  官  陳月雯
以上正本證明與原本無異。
如不服本裁定，應於裁定送達後5 日內向本院提出抗告狀（應附
繕本）。
中    華    民    國    98    年    4     月    10    日
                              書記官


司法院資訊處製作；財團法人民間司法改革基金會備份。
